【裁判字號】    98,審易,461
【裁判日期】    980430
【裁判案由】    竊盜
【裁判全文】
臺灣高雄地方法院刑事判決             98年度審易字第461號
公  訴  人  臺灣高雄地方法院檢察署檢察官
被      告  甲○○
                    (現於臺灣高雄第二監獄)
上列被告因竊盜案件，經檢察官提起公訴（98年度偵字第70號）
，被告於本院準備程序進行中，就被訴犯罪事實為有罪之陳述，
經本院告知簡式審判程序意旨，並聽取公訴人及被告之意見後，
裁定依簡式審判程序審理，判決如下：
    主  文
甲○○犯竊盜罪，累犯，處有期徒刑柒月。又犯攜帶兇器、毀越
其他安全設備竊盜罪，累犯，處有期徒刑捌月。應執行有期徒刑
壹年壹月。
    事  實
一、甲○○前因竊盜及侵占等案件，經本院以95年度易字第230
    號分別判處有期徒刑6 月及7 月確定，減為有期徒刑3 月及
    3 月15日，定應執行有期徒刑6 月在案，甫於民國96年7 月
    16日執行完畢。詎其仍不知悔改，竟分別基於意圖為自己不
    法之所有，而為下列行為：
(一)、於97年7 月13日14時30分許，騎乘車牌號碼YYR ─236 號重
    型機車，至高雄縣鳳山市○○街20巷巷口，見高雄縣鳳山市
    ○○街20巷1 之3 號4 樓住戶之陽台處鐵門僅以鐵絲綑綁，
    並未上鎖，遂徒手解開鐵絲後，直接由該鐵門進入該4 樓屋
    內  (侵入住宅部分未據告訴)，徒手竊取丙○○所有之勞力
    士女用手錶1 只、白金項鍊1 條及黃金片1 片（市價共計約
    新臺幣（下同）14萬5 百元），得手後離去。嗣將上開竊得
    物品變賣，得款約5 萬元後，供己花用殆盡。
(二)、又於97年11月16日14時許，騎乘車牌號碼YYR ─236 號重型
    機車，至高雄縣鳳山市○○街20巷巷口，攜帶客觀上足以對
    人之生命、身體及安全構成威脅，具有危險性可供兇器使用
    之老虎鉗1 支（未扣案），持以毀壞拆卸高雄縣鳳山市○○
    街20巷1 號住戶之廁所窗戶鋁管後，繼而由該窗戶踰越攀爬
    進入該屋內，竊取乙○○所有之洋酒2 瓶（品牌：約翰走路
    ，市價共計約6 千元），得手後離去。嗣自行飲用殆盡。
二、嗣由亦曾險遭甲○○侵入住宅竊盜之被害人洪秀珠於同年11
    月18日，在自宅附近，發現甲○○蹤跡後，報警處理（甲○
    ○涉嫌竊盜被害人洪秀珠部分，另經檢察官為不起訴處分）
    ，始循線查獲上情。
三、案經被害人丙○○、乙○○訴由高雄縣政府警察局鳳山分局
    報請臺灣高雄地方法院檢察署檢察官偵查起訴。
    理  由
一、本件被告甲○○所犯為死刑、無期徒刑或最輕本刑為3 年以
    上有期徒刑以外之罪，其於準備程序中就被訴事實為有罪之
    陳述，經法官告知簡式審判程序之旨，並聽取公訴人及被告
    之意見後，依刑事訴訟法第273 條之1 第1 項規定，裁定進
    行簡式審判程序，合先敘明。
二、上揭犯罪事實，業據被告坦承不諱，核與證人即被害人丙○
    ○、乙○○於警詢證述情節相符，復有現場照片6 張、高雄
    縣政府警察局鳳山分局五甲派出所受理刑事案件報案三聯單
    在卷可稽，足認被告之自白核與事實相符，可資採為認定犯
    罪事實之依據，本案事證明確，被告犯行均堪認定。
三、按刑法第321 條第1 項第3 款之攜帶兇器竊盜罪，係以行為
    人攜帶兇器竊盜為其加重條件，此所謂兇器，其種類並無限
    制，凡客觀上足對人之生命、身體、安全構成威脅，具有危
    險性之兇器均屬之，且祇須行竊時攜帶此種具有危險性之兇
    器為已足，並不以攜帶之初有行兇之意圖為必要（最高法院
    79年台上字第5253號判例意旨參照）。經查，本件被告執犯
    犯罪事實一之(二)所用之未扣案老虎鉗1 支既足供敲擊拆卸窗
    戶鋁管使用，顯見質地堅硬，而在客觀上足對人之生命、身
    體安全構成威脅，具有危險性，而可供兇器使用。又按刑法
    第32 1條所謂毀越門扇牆垣，係指毀壞或踰越門扇牆垣而言
    ，以使用鑰匙啟門入室，則不可謂係越進，有最高法院22年
    上字第454 號判例可參，今某甲於日間以抬起門扇，使門栓
    脫落之方式，推開房門入內行竊，其所為與用鑰匙啟門入室
    者極為近似，兼無毀損或超越之情形，自僅構成刑法第320
    條第1 項之普通竊盜罪，此亦有臺灣高等法院座談會研討結
    論（73年8 月9 日（73）廳刑一字第718 號函）可參。是故
    核被告於犯罪事實(一)所為，係犯刑法第320 條第1 項之竊盜
    罪；於犯罪事實(二)所為，乃係犯刑法第321 條第1 項第3 款
    、第2 款之攜帶兇器、毀越其他安全設備竊盜罪。被告於犯
    罪事實(一)所為，檢察官起訴認其係涉犯刑法第321 條第1 項
    第2 款之加重竊盜罪嫌等語，然參以上開說明及座談會結論
    ，恐有未恰，惟起訴事實既屬同一，本院自得加以審理，爰
    變更起訴法條。又被告前因竊盜及侵占等案件，經本院以95
    年度易字第230 號分別判處有期徒刑6 月及7 月確定，減為
    有期徒刑3 月及3 月15日，定應執行有期徒刑6 月，甫於96
    年7 月16日執行完畢乙情，有臺灣高等法院被告前案紀錄表
    1 份在卷足按，被告於該徒刑執行完畢後，5 年以內故意再
    犯本案有期徒刑以上之各罪，均應論以累犯，並各加重其刑
    。被告所犯前開2 罪間，犯罪手法未盡相同，且時間有間、
    被害人不同、地點不同，顯係基於各別犯意所分別實行者，
    應予分論併罰。
四、本院審酌被告不思以正當方式賺取財物，竟圖私慾兩次竊取
    他人財物，其中一次更以攜帶兇器、毀越其他安全設備之手
    段犯之，所為非僅害及他人財產權益，對於他人生命、身體
    安全及居住安寧，均構成相當大之威脅，誠屬不該，素行非
    佳，業如前述，及兩次竊得財物之價值等情節，惟念被告於
    犯後即坦承全數犯行，非無悔意，暨其犯罪動機、目的、生
    活狀況等一切情狀，爰分別量處如主文各所示之刑，定應執
    行之刑。至公訴檢察官具體請求各均量處被告有期徒刑8 月
    、應執行1 年4 月等語，就犯罪事實(一)部分尚嫌過重，仍應
    以主文所示之刑為適當，附此敘明。
五、未扣案之老虎鉗1 支，雖屬被告所有且為供犯本件犯罪事實
    (二)之竊盜犯行所用之物，然因並未扣案，且業經被告拋棄，
    據被告供陳在卷，復無證據證明現尚存在，為免執行之困難
    ，爰不宣告沒收之。
據上論結，應依刑事訴訟法第273 條之1 第1 項、第299 條第1
項前段、第300 條，刑法第320 條第1 項、第321 條第1 項第3
款、第2 款、第47條第1 項、第51條第5 款，刑法施行法第1條
之1 ，判決如主文。
本案經檢察官吳正中到庭執行職務。
中    華    民    國    98    年    4     月    30    日
                  刑事第十庭  法  官  吳金芳
以上正本證明與原本無異。
如不服本判決，應於收受本判決後10日內向本院提出上訴書狀，
其未具體敘述理由者，應於上訴期間屆滿後20日內，向本院補提
上訴理由書狀（須按他造當事人之人數附繕本，勿逕送上級法院
）。
中    華    民    國    98    年    4     月    30    日
                              書記官  許珈綺
附錄本判決論罪科刑法條：
中華民國刑法第320條
（普通竊盜罪、竊佔罪）
意圖為自己或第三人不法之所有，而竊取他人之動產者，為竊盜
罪，處 5 年以下有期徒刑、拘役或 5 百元以下罰金。
意圖為自己或第三人不法之利益，而竊佔他人之不動產者，依前
項之規定處斷。
前二項之未遂犯罰之。
中華民國刑法第321條
（加重竊盜罪）
犯竊盜罪而有左列情形之一者，處 6 月以上、 5 年以下有期徒
刑：
一、於夜間侵入住宅或有人居住之建築物、船艦或隱匿其內而犯
    之者。
二、毀越門扇、牆垣或其他安全設備而犯之者。
三、攜帶兇器而犯之者。
四、結夥三人以上而犯之者。
五、乘火災、水災或其他災害之際而犯之者。
六、在車站或埠頭而犯之者。
前項之未遂犯罰之。


司法院資訊處製作；財團法人民間司法改革基金會備份。
